ru: Стиль капюшона: Несъемный капюшон; Трансформируемый воротник-капюшон; Отстегивающийся капюшон; Без капюшона; Съемная меховая отделка капюшона; Капюшон на кнопках; Скрытый капюшон; Другое
pl: Styl kaptura: Przyszyty kaptur; Kołnierz zmieniający się w kaptur; Odpinany kaptur; Bez kaptura; Odpinane obszycie z futra; Kaptur dopinany na zatrzaski; Kaptur chowany w kołnierzu; Inny
sk-SK: Štýl kapucne: Pevná kapucňa; Konvertibilný golier s kapucňou; Odnímateľná kapucňa; Bez kapucne; Odnímateľný kožušinový lem kapucne; Pripínacia kapucňa; Zbaliteľná kapucňa; Iné
pt-PT: Estilo do capuz: Capuz fixo; Gola com capuz convertível; Capuz destacável; Sem capuz; Bordo do capuz em pelo amovível; Capuz de encaixe; Capuz recolhível; Outro
bg-BG: Стил на качулката: Прикрепена качулка; Конвертируема яка-качулка; Отделяща се качулка; Без качулка; Свалящ се пух за качулка; Качулка с копчета; Скриваща се качулка; Друго
th: สไตล์ฮูด: ฮู้ดเย็บติด; ฮู้ดพับเก็บเป็นคอเสื้อได้; ฮู้ดถอดได้; ไม่มีฮู้ด; ขนเฟอร์แต่งฮู้ดถอดได้; ฮู้ดติดกระดุมแป๊ก; ฮู้ดพับเก็บได้; อื่นๆ
ko: 후드 스타일: 일체형 후드; 컨버터블 칼라 후드; 탈착식 후드; 후드 없음; 탈착식 퍼 후드 트림; 스냅온 후드; 수납형 후드; 기타
zh-CN: 帽兜样式: 固定连帽; 可转换领帽; 可拆卸连帽; 无帽; 可拆卸毛边帽领; 按扣式连帽; 隐藏式连帽; 其他
el: Στυλ κουκούλας: Ενσωματωμένη κουκούλα; Μετατρεπόμενος γιακάς-κουκούλα; Αποσπώμενη κουκούλα; Χωρίς κουκούλα; Αφαιρούμενη γούνα κουκούλας; Κουκούλα με τρουκς; Κρυφή κουκούλα; Άλλο
de: Kapuzentyp: Feste Kapuze; Wandelbare Kragenkapuze; Abnehmbare Kapuze; Ohne Kapuze; Abnehmbarer Kapuzenbesatz aus Pelz; Anknöpfbare Kapuze; Verstaubare Kapuze; Andere
nl: Capuchonstijl: Vaste capuchon; Converteerbare kraag/capuchon; Afneembare capuchon; Geen capuchon; Verwijderbare bontkraag; Opklikbare capuchon; Opbergbare capuchon; Overig
es: Estilo de capucha: Capucha incorporada; Cuello-capucha convertible; Capucha desmontable; Sin capucha; Ribete de pelo extraíble para la capucha; Capucha con botones a presión; Capucha plegable; Otro
sl-SI: Stil kapuce: Prišita kapuca; Pretvorljiv ovratnik s kapuco; Snemljiva kapuca; Brez kapuce; Odstranljiva obroba iz krzna na kapuci; Kapuca na pritiskače; Zložljiva kapuca; Drugo
sv: Modell av huva: Fast huva; Konverterbar kraghuva; Avtagbar huva; Utan huva; Avtagbar pälskant på huva; Huva med tryckknappar; Inrullningsbar huva; Annat
it: Stile del cappuccio: Cappuccio fisso; Colletto-cappuccio convertibile; Cappuccio staccabile; Senza cappuccio; Bordo del cappuccio in pelliccia rimovibile; Cappuccio con bottoni a pressione; Cappuccio a scomparsa; Altro
cs: Styl kapuce: Pevná kapuce; Konvertibilní límec/kapuce; Odnímatelná kapuce; Bez kapuce; Odnímatelný kožešinový lem kapuce; Připínací kapuce; Skládací kapuce; Jiný
pt-BR: Estilo do capuz: Capuz fixo; Gola-capuz conversível; Capuz destacável; Sem capuz; Acabamento em pelo removível; Capuz com botões de pressão; Capuz embutido; Outros
nb: Hettestil: Fast hette; Konvertibel krage/hette; Avtakbar hette; Uten hette; Avtakbar pelskant; Hette med trykknapper; Hette som kan skjules; Annet
hr-HR: Stil kapuljače: Fiksna kapuljača; Pretvoriva kapuljača-ovratnik; Odvojiva kapuljača; Bez kapuljače; Odvojivi krzneni rub kapuljače; Kapuljača na pritiskače; Sklopiva kapuljača; Ostalo
da: Hættestil: Fastgjort hætte; Konvertibel krave/hætte; Aftagelig hætte; Ingen hætte; Aftagelig pelskant på hætte; Hætte med trykknapper; Skjult hætte; Andet
hu: Kapucni stílusa: Rögzített kapucni; Átalakítható gallér-kapucni; Levehető kapucni; Kapucni nélkül; Levehető szőrmés kapucniszegély; Patenttal rögzíthető kapucni; Elrejthető kapucni; Egyéb
tr: Kapüşon stili: Sabit kapüşon; Dönüştürülebilir yaka kapüşon; Ayrılabilir kapüşon; Kapüşonsuz; Çıkarılabilir kürklü kapüşon kenarı; Çıtçıtlı kapüşon; Gizli kapüşon; Diğer
en: Hood style: Attached hood; Convertible collar-hood; Detachable hood; No hood; Removable fur hood trim; Snap-on hood; Stow-away hood; Other
ro-RO: Stil de glugă: Glugă atașată; Guler-glugă convertibil; Glugă detașabilă; Fără glugă; Margine de blană detașabilă pentru glugă; Glugă cu capse; Glugă ascunsă; Altele
ja: フードスタイル: 一体型フード; コンバーチブルカラーフード; 着脱式フード; フードなし; 取り外し可能ファーフードトリム; スナップ式フード; 収納式フード; その他
lt-LT: Gobtuvo stilius: Pritvirtintas gobtuvas; Konvertuojama apykaklė-gobtuvas; Nusegamas gobtuvas; Be gobtuvo; Nuimamas kailio papuošimas; Prisegamas gobtuvas; Paslepiamas gobtuvas; Kita
fi: Hupun tyyli: Kiinteä huppu; Muunnettava kaulushuppu; Irrotettava huppu; Ei huppua; Irrotettava turkisreunus hupussa; Nepparikiinnitteinen huppu; Piilotettava huppu; Muu
zh-TW: 兜帽樣式: 固定式連帽; 可轉換領口連帽; 可拆卸連帽; 無帽; 可拆卸毛邊連帽; 釘扣式連帽; 隱藏式連帽; 其他
vi: Kiểu dáng mũ trùm đầu: Mũ gắn liền; Cổ áo-mũ trùm đầu có thể chuyển đổi; Mũ trùm đầu có thể tháo rời; Không có mũ; Viền mũ lông thú có thể tháo rời; Mũ gắn cúc bấm; Mũ có thể giấu gọn; Khác
fr: Style de capuche: Capuche intégrée; Col-capuche convertible; Capuche amovible; Sans capuche; Garniture de capuche en fourrure amovible; Capuche à boutons-pression; Capuche escamotable; Autre